臺灣高雄地方法院刑事判決　　　　　　　94年度訴字第2566號
公　訴　人　臺灣高雄地方法院檢察署檢察官
被　　　告　乙○○
上列被告因違反毒品危害防制條例案件，經檢察官提起公訴（94
年度毒偵字第5607號），於本院準備程序進行中，就被訴犯罪事
實為有罪之陳述，經本院告知簡式審判程序意旨，並聽取公訴人
及被告之意見後，本院合議庭裁定由受命法官獨任依簡式審判程
序審理，判決如下：
  主  文
乙○○連續施用第一級毒品，處有期徒刑捌月。又施用第二級毒
品，處有期徒刑參月。應執行有期徒刑拾月。
   事  實
一、乙○○前因施用毒品案件，經本院以民國（下同）93年度毒
    聲字第876 號裁定送觀察、勒戒後，認無繼續施用毒品之傾
    向，於93年7 月16日釋放，而由臺灣高雄地方檢察署檢察官
    於93年7 月12日，以93年度戒毒偵字第1246號不起訴處分確
    定在案。詎猶不知悛悔，其明知海洛因及甲基安非他命係業
    經公告列為毒品危害防制條例之毒品，不得非法持有、施用
    ，詎仍未戒除施用毒品習性，復基於非法施用第一級毒品海
    洛因概括犯意及第二級毒品甲基安非他命之犯意，於上開觀
    察勒戒執行完畢釋放後之5 年內即於94年6 月10日起至同年
    月17日15時止，在高雄縣友人住處等地，以針筒注射之方式
    施用之方式施用第一級毒品海洛因多次，另於94年6 月17日
    15時許，在上開地點以將第二級毒品甲基安非他命置於玻璃
    球內燒烤吸食之方式，施用第二級毒品甲基安非他命1 次，
    為警於94年6 月17日15時30分許，持本院核發之搜索票至高
    雄縣梓官鄉○○村○○路4 號搜索而查獲。
二、案經高雄縣政府警察局岡山分局報請台灣高雄地方法院檢察
    署檢察署檢察官偵查起訴。
  理  由
壹、程序部分：按除被告所犯為死刑、無期徒刑、最輕本刑為3
    年以上有期徒刑之罪或高等法院管轄第一審案件者外，於法
    院行準備程序進行中，被告先就被訴事實為有罪之陳述時，
    審判長得告知被告簡式審判程序之旨，並聽取當事人、代理
    人、辯護人及輔佐人之意見後，裁定進行簡式審判程序；且
    受命法官行準備程序，與法院或審判長有同一之權限；又簡
    式審判程序之證據調查，不受刑事訴訟法第159 條第1 項、
    第161 條之2 、第161 條之3 、第163 條之1 及第164 條至
    第170 條規定之限制，刑事訴訟法第273 條之1 第1 項、第
    279 條第2 項前段、第273 條之2 分別定有明文。被告乙○
    ○所為係犯死刑、無期徒刑、最輕本刑為3 年以上有期徒刑
    以外之罪，其於準備程序中就被訴及併案事實為有罪之陳述
    ，經法官告知簡式審判程序之旨，並聽取公訴人、被告之意
    見後，認為適宜由受命法官獨任進行簡式審判程序，依刑事
    訴訟法第273 條之1 第1 項規定，合議庭裁定由受命法官獨
    任進行審判程序，合先敘明。
貳、實體方面：
一、訊據被告對於右揭犯罪事實均坦承不諱，本院復審酌：
  (一)被告前因施用毒品案件，因無繼續施用傾向，於93年7 月16
    日釋放，經臺灣高雄地方檢察署檢察官於93年7 月12日，以
     93 年度戒毒偵字第1246號不起訴處分確定在案等情，此有
    前開不起訴處分書、判決書、台灣高等法院被告前案紀錄表
    、台灣高雄地方法院檢察署刑案資料查註紀錄表各1 份在卷
    可按。是被告於觀察勒戒執行完畢釋放後5 年內再犯本件施
    用毒品之罪甚明。
  (二)次查，經警將被告遭查獲時所採集之尿液分別送驗結果，係
    呈嗎啡及甲基安非他命陽性反應，此有台灣科技檢驗股份有
    限公司94年7 月4 日kＺ000000000000號濫用藥物尿液檢驗報
    告1 份及姓名代碼對照表附卷可稽，又查：
  (1)海洛因施用入人體後水解還原成嗎啡，再循嗎啡之代謝方式
    排出體外，業據行政院衛生署藥物食品檢驗局73藥檢壹字第
    030221號函說明綦詳，且依醫學臨床實驗及根據英國藥學會
    出版Isolation and Indentification of Drugs乙書第293
    頁載明：海洛因經注射入人體後，在體內迅速水解成6Monoa
    cety Imorphine，再緩緩繼續水解成嗎啡，然後再循嗎啡之
    代謝方式排出，同書第431 至432 頁並載有：嗎啡經注射入
    人體後，約百分之50以上於8 小時內自尿中排出，至24小時
    排出約百分之90，但48小時後仍有微量可檢出等語。
   (2)甲基安非他命經口服投與後，約百分之70於24小時內可自
     尿液中排出，而尿液內含甲基安非他命成分之檢出，與投
     與甲基安非他命的量、個人體質、檢驗儀器之精密度有關
     ，通常採尿化驗是否呈陽性反應，應以投與後24小時內所
     採者為宜，此有行政院衛生署藥物食品檢驗局（80）藥檢
     壹字第4529號函可查。
   (3)準此而論，被告為遭查獲之尿液經送驗結果，分別係呈嗎
     啡及甲基安非他命陽性反應，顯見被告確有施用第一級毒
     品海洛因及第二級毒品甲基安非他命之犯行甚明。
  (三)綜上所述，被告前曾犯施用毒品，經觀察勒戒執行完畢釋放
    後之5 年內，再犯本件施用第一級毒品及第二級毒品之罪，
    其事證明確，犯行洵堪認定。
二、按海洛因、甲基安非他命係毒品危害防制條例第2 條第2項
    第1 款、第2 款所稱之第一、二級毒品，不得施用、持有。
    是核被告所為，係犯毒品危害防制條例第10條第1 項、第2
    項之施用第一、二級毒品罪。其持有第一級毒品海洛因及第
    二級毒品甲基安非他命之低度行為，應分別為施用第一、二
    級毒品之高度行為所吸收，均不另論罪。又被告連續施用第
    一級毒品之犯行，時間緊接、手法相同，觸犯構成要件相同
    之罪名，顯係基於概括犯意為之，為連續犯，依刑法第56條
    之規定以一罪論，並加重其刑。又被告所犯施用第一級毒品
    及施用第2 級毒品二罪間，犯意各別，罪名不同，應分論併
    罰。爰審酌被告經觀察勒戒後，仍未能戒絕其毒癮，顯見其
    戒除毒癮之意念非堅，惟其於犯罪後已坦承犯行，且施用毒
    品行為，乃屬對其自身健康之戕害行為，及犯罪動機、目的
    、手段等一切情狀，分別量處如主文所示之刑，並定應執行
    之刑。
據上論斷，應依刑事訴訟法第273 條之1 第1 項、第299 條第 1
項前段，毒品危害防制條例第10條第1 項、第2 項，刑法第11條
前段、第56條、第51條第5款，判決如主文。
本案檢察官甲○○到庭執行職務。
中　　華　　民　　國　　94　　年　　11　　月　　25　　日
                  刑事第七庭     法  官  張茹棻
以上正本證明與原本無異。
如不服本判決，應於判決送達之日起10日內，向本院提出上訴狀
。
中　　華　　民　　國　　94　　年　　11　　月　　25　　日
                                 書記官  陳惠玲
附錄本案判決論罪科刑法條：
毒品危害防制條例第10條：
施用第一級毒品者，處6月以上5年以下有期徒刑。
施用第二級毒品者，處3年以下有期徒刑。
